【裁判字號】    90,易,3575
【裁判日期】    901211
【裁判案由】    傷害等
【裁判全文】
臺灣板橋地方法院刑事判決                          九十年度易字第三五七五號
    公  訴  人  臺灣板橋地方法院檢察署檢察官
    被      告  乙○○
右列被告因違反家庭暴力防治法案件，經檢察官提起公訴（九十年度偵字第一四七七
六號）及移送併案審理（九十年度偵字第一五四九八號），本院判決如左：
    主  文
乙○○連續違反法院依家庭暴力防治法第十三條所為之禁止實施家庭暴力行為之民事
通常保護令裁定，處有期徒刑陸月，如易科罰金以佰元折算壹日。
    事  實
一、乙○○係甲○之夫，二人間具有家庭暴力防治法第三條第一款所定之家庭成員關
    係，其明知曾經本院於民國九十年六月十九日以九十年度家護字第四○六號裁定
    核發民事通常保護令，禁止其對聲請人即其妻甲○實施身體或精神上不法侵害之
    行為，且不得直接或間接對於甲○為騷擾之聯絡行為，該保護令有效期間為一年
    ，詎其仍基於傷害及違反保護令之概括犯意，於上開保護令有效期間內，先於九
    十年六月二十七日下午二時二十分許，在其等位於臺北縣蘆洲市○○路八二巷六
    弄一號五樓住處，因與其妻甲○就子女管教方法發生口角爭執，竟基於傷害之故
    意，持木凳（未扣案，是否存在不明）及徒手毆打甲○，致甲○因而受有右上臂
    瘀傷挫傷、右手背挫傷浮腫瘀傷、左腕多處浮腫瘀青挫傷、右腳背挫傷、左腳背
    挫傷等之傷害；復於九十年八月二十日晚上六時許，在其等上址住處，因甲○不
    同意其取走戶口名簿，雙方乃發生爭執，乙○○竟承前傷害之犯意，徒手或以腳
    踹之方式，毆打甲○之頭部、手部、腳部，致甲○因而受有頭部皮下瘀血八乘六
    公分、右手臂擦傷三乘一公分、左前大腿皮下瘀血十乘四公分、左後大腿皮下瘀
    血三乘三公分等之傷害，而連續二次實施家庭暴力行為，故意違反本院上開民事
    通常保護令禁止實施家庭暴力行為之裁定。
二、案經甲○訴請臺灣板橋地方法院檢察署檢察官偵查起訴及移送併案審理。
    理  由
一、訊據被告乙○○固供承有於上述各該時地，與告訴人甲○發生爭執，雙方因而相
    互拉扯，並致甲○受有傷害之事實，惟辯稱：其與告訴人雙方拉扯，拉扯本來即
    會受傷，其本身亦有受傷，僅未前往醫院驗傷而已；且其於前開各該時地與告訴
    人發生拉扯之時，尚未收到本院之前述民事通常保護令云云。經查，右揭連續二
    次傷害告訴人之事實，業據告訴人甲○於偵審中均到庭指訴甚詳，復有臺北縣立
    三重醫院甲種驗傷診斷書影本二件附於偵查卷可稽，則查，被告於偵審中既均自
    承確有與告訴人發生拉扯而致告訴人受傷之情不虛，於本院審理時並陳明告訴人
    所提之二件診斷證明書其上所載告訴人所受之傷，為其所造成無訛（見本院九十
    年十一月二十七日審判筆錄），是觀諸上述診斷證明書其上檢查結果欄之內容，
    告訴人二次分受有「右上臂瘀傷挫傷、右手背挫傷浮腫瘀傷、左腕多處浮腫瘀青
    挫傷、右腳背挫傷、左腳背挫傷」及「頭部皮下瘀血八乘六公分、右手臂擦傷三
    乘一公分、左前大腿皮下瘀血十乘四公分、左後大腿皮下瘀血三乘三公分」等之
    傷害，顯非僅係單純之相互拉扯所致，是已足證告訴人指訴被告係故意毆打伊成
    傷等情，堪以採信，況縱被告係與告訴人相互拉扯，惟其既已毆打告訴人成傷，
    此即無礙其傷害犯行之成立。再查，被告係於九十年六月二十三日即已收受本院
    於九十年六月十九日以九十年度家護字第四○六號裁定核發之民事通常保護令乙
    節，有偵查卷附本院送達證書影本一件可資為憑，而該送達證書其上註記所送達
    之通常保護令正本一件，係交與應受送達人即被告，被告並於其上之本人欄蓋章
    ，由此可見被告顯已於九十年六月二十三日即已收受本院之上述保護令，惟仍於
    收受該保護令其後之上述各該時地分別傷害告訴人，而連續二次實施家庭暴力行
    為，其故違本院上開民事通常保護令禁止實施家庭暴力行為之裁定之意甚明，此
    外，並有本院九十年度家護字第四○六號民事通常保護令影本一份可資為憑，是
    被告前開所辯，顯係事後圖卸之詞，尚難採信，從而本件事證已臻明確，被告之
    犯行堪以認定，應依法論科。
二、按被告明知本院上開民事通常保護令，禁止其對告訴人甲○實施身體或精神上不
    法之侵害行為，竟先後二次故意違反而傷害告訴人，核其所為，係各犯家庭暴力
    防治法第五十條第一款之違反保護令罪及刑法第二百七十七條第一項之傷害罪。
    再其二次違反保護令及傷害之犯行，均時間緊接，所犯係構成要件相同之罪名，
    顯係基於概括犯意反覆為之，為連續犯，應各以一罪論，並均依法加重其刑。其
    以一行為觸犯違反保護令罪及普通傷害罪，應依想像競合犯之規定，從一重之違
    反保護令罪處斷。至起訴意旨就被告所犯併案審理即九十年八月二十日晚上六時
    許該次之違反保護令及傷害犯行部分，雖未敘及，惟其此部分犯行與起訴之違反
    保護令及傷害犯行部分，有連續犯之裁判上一罪關係，為起訴效力所及，且經公
    訴人移送併案，本院自得併予審究，附此敘明。爰審酌被告其前已有傷害告訴人
    之紀錄，此次因細故又連續二次為傷害告訴人之犯行，與其犯罪之手段、次數、
    所生之危害非屬輕微、犯罪後態度不佳及告訴人陳明不予原諒等一切情狀，量處
    如主文所示之刑，並諭知易科罰金之折算標準，以示懲儆。另被告用以傷害告訴
    人之木凳，並未扣案，且是否存在不明，為免將來執行之困難，本院即不予宣告
    沒收，附此敘明。
據上論斷，應依刑事訴訟法第二百九十九條第一項前段，家庭暴力防治法第五十條第
一款，刑法第十一條前段、第五十六條、第二百七十七條第一項、第五十五條、第四
十一條第一項，罰金罰鍰提高標準條例第一條前段、第二條，判決如主文。
本案經檢察官陳炎辰到庭執行職務
中        華      民      國      九十    年      十二    月    十一    日
                                  臺灣板橋地方法院刑事第一庭
                                          法  官  邱  靜  琪
右正本證明與原本無異。
如不服本判決，應於判決送達後十日內向本院提出上訴狀 (應附繕本) ，上訴於臺灣
高等法院。
                                          書記官  黃  頌  棻
中        華      民      國      九十    年      十二    月    十二    日
＊附錄本案論罪科刑法條全文＊
家庭暴力防治法第五十條：
違反法院依第十三條、第十五條所為之下列裁定者，為本法所稱之違反保護令罪，處
三年以下有期徒刑、拘役或科或併科新台幣十萬元以下罰金︰
一、禁止實施家庭暴力行為。
二、禁止直接或間接騷擾、接觸、通話或其他連絡行為。
三、命遷出住居所。
四、遠離住居所、工作場所、學校或其他特定場所。
五、命完成加害人處遇計畫：戒癮治療、精神治療、心理輔導或其他治療、輔導。
刑法第二百七十七條：
傷害人之身體或健康者，處三年以下有期徒刑、拘役或一千元以下罰金。
犯前項之罪因而致人於死者，處無期徒刑或七年以上有期徒刑；致重傷者，處三年以
上十年以下有期徒刑。


司法院資訊處製作；財團法人民間司法改革基金會備份。
